【裁判字號】    98,交訴,201
【裁判日期】    980813
【裁判案由】    肇事逃逸罪等
【裁判全文】
臺灣臺中地方法院刑事判決             98年度交訴字第201號
公  訴  人  臺灣臺中地方法院檢察署檢察官
被      告  戊○○
上列被告因肇事逃逸罪等案件，經檢察官提起公訴（98年度偵字
第7171號），被告於準備程序就被訴之肇事逃逸事實部分為有罪
之陳述，本院合議庭裁定此部分由受命法官獨任進行簡式審判程
序，並予判決如下：
    主    文
戊○○駕駛動力交通工具肇事，致人受傷而逃逸，處有期徒刑柒
月；緩刑貳年，緩刑期內付保護管束，並應於判決確定後至緩刑
期滿前個月間，向臺灣臺中地方法院檢察署指定之公益團體、
地方自治團體或社區提供肆拾小時之義務勞務。
    犯罪事實
一、戊○○前未曾因故意犯罪受有期徒刑以上刑之宣告，其於民
    國九十七年十一月四日上午，無適合之駕駛執照猶駕駛車牌
    號碼1370－LN號自用小客車，沿臺中縣豐原市○○○路往圓
    環北路方向行駛，於該日上午七時三十五分許，行至臺中縣
    豐原市○○○路與南陽路交叉路口欲右轉南陽路時，其原應
    注意汽車行經交岔路口欲轉彎時，應減速慢行，小心通過，
    而依當時情形天候晴，日間自然光線，路面為無缺陷之乾燥
    柏油路，且無障礙物，視距良好，並無不能注意之情事，竟
    疏未注意及此，即未予減速貿然右轉彎，適有甲○○騎乘車
    牌號碼JX7－309號重型機車、乙○○騎乘車牌號碼PTW－917
    號重型機車、丙○○則駕駛車牌號碼2K－0821號自用小客車
    ，皆在該交叉路口之臺中縣豐原市○○路上停等紅燈，因戊○○貿然右轉彎失控，甲○○等人均閃避不及，而遭戊○○
    所駕駛之前述自用小客車直接或間接撞擊，致甲○○、乙○○均人車倒地，分別受有左側蹠骨閉鎖性骨折與背部、下肢
    多處挫傷等傷害（戊○○此部分所涉過失傷害部分，業經甲○○、乙○○俱撤回告訴，由本院另為公訴不受理之判決）
    ，丙○○則僅受有車損。戊○○明知其已肇事致人受傷，係
    依法負有救助義務之人，理應將甲○○、乙○○送醫救治，
    或為適當之保護處置；惟其竟恁置甲○○、乙○○傷勢於不
    顧，不為必要之安全救護行為，並基於肇事逃逸之故意，駕
    駛前開自用小客車逕行駛離現場而逃逸。嗣經丙○○記下戊○○所駕駛汽車之車牌號碼，並交予到場處理之員警，始由
    警進而循線查悉上情。
二、案經甲○○、乙○○訴由臺中縣警察局豐原分局報請臺灣臺
    中地方法院檢察署檢察官偵查起訴。
    理    由
一、被告戊○○就上揭犯罪事實，已於警詢、偵查及本院訊問時
    均坦認不諱，核與告訴人甲○○、乙○○於警詢、偵查中指
    述因本件車禍遭撞擊致受有傷害之情節均大致相符（見警卷
    第12頁至第16頁，偵字卷第7頁），復有道路交通事故現場
    圖、道路交通事故調查報告表(一)、(二)、員警至現場為交通事
    故處理時所拍攝之照片十二張在卷可佐（見警卷第23頁至第
    26頁、第37頁至第42頁）。另告訴人甲○○、乙○○皆因本
    件車禍，分別受有如犯罪事實欄所載之前揭傷勢，則有行政
    院衛生署豐原醫院診斷證明書二紙存卷可參（見警卷第47頁
    至第48頁），是被告所為前開自白，核與客觀事實相符，得
    採為本件判決之憑據。綜此，本件事證至臻明確，被告犯行
    洵堪認定。
二、核被告戊○○所為，係犯刑法第一百八十五條之四之肇事逃
    逸罪。爰審酌被告肇事後未能停駐於現場，等候員警到場處
    理，反而駕車逕行駛離現場而逃逸，致使應受照護之人傷害
    擴大之風險增加；惟其犯後業已坦認犯罪，並分別與告訴人
    甲○○、乙○○達成和解，告訴人甲○○、乙○○均已表明
    不予追究之意，被告犯罪後之態度尚稱良好等一切情狀，量
    處如主文所示之刑。末查，被告前未曾因故意犯罪受有期徒
    刑以上刑之宣告，此有臺灣高等法院被告前案紀錄表在卷可
    按，其為本件犯罪固值非難，然告訴人甲○○、乙○○受傷
    之程度均非深重，被告因一時失慮，而罹刑典，事後已先後
    與告訴人甲○○、乙○○皆達成和解，亦見前述，被告於訊
    問時又對犯情未加隱晦，犯後態度良好，顯見被告深刻之悔
    意，其經此偵審程序及有期徒刑之宣告後，應能知所警惕而
    信無再犯之虞，本院因認對其所宣告之刑，以暫不執行為適
    當，爰併予宣告緩刑二年，用啟自新；惟本院斟酌情形認有
    命被告提供義務勞務以彌補其犯罪，並從中記取教訓之必要
    ，爰依刑法第七十四條第二項第五款規定，命其於判決確定
    後至緩刑期滿前三個月間，向臺灣臺中地方法院檢察署指定
    之公益團體、地方自治團體或社區提供四十小時之義務勞務
    。另本院為確實導正被告上述錯誤偏差行為，使其能建立正
    確之法律觀念，並為提供被告必要之協助及督促，爰依刑法
    第九十三條第一項之規定，併宣告其於緩刑期內付保護管束
    ，俾由地方法院檢察署之觀護人予以適當之督促，並發揮緩
    刑制度之立意。
據上論斷，應依刑事訴訟法第二百七十三條之一第一項、第二百
九十九條第一項前段，刑法第一百八十五條之四、第七十四條第
一項第一款、第二項第五款、九十三條第一項，判決如主文。
本案經檢察官丁○○到庭執行職務。
中    華    民    國    98    年    8     月    13    日
                  刑事第三庭  法  官  陳思成
以上正本證明與原本無異。
如不服本判決應於收受判決後10日內向本院提出上訴書狀，並應
敘述具體理由；其未敘述上訴理由者，應於上訴期間屆滿後20日
內向本院補提理由書（均須按他造當事人之人數附繕本）「切勿
逕送上級法院」。
                              書記官  吳詩琳
中    華    民    國    98    年    8     月    13    日
附錄論罪科刑法條
刑法第一百八十五條之四
駕駛動力交通工具肇事，致人死傷而逃逸者，處六月以上五年以
下有期徒刑。


司法院資訊處製作；財團法人民間司法改革基金會備份。
